臺灣高雄地方法院刑事判決　　　　　　　109年度易字第429號
公　訴　人　臺灣高雄地方檢察署檢察官
被　　　告　王品閎




被　　　告　吳明駿


被　　　告　涂畯賓（原名涂俊斌）



上列被告因詐欺案件，經檢察官提起公訴（109 年度偵字第8786
、11195 號）及移送併辦（臺灣高雄地方檢察署109 年度偵字第
00000 、25555 號、臺灣臺北地方檢察署110 年度偵字第7311號
），本院判決如下：
    主  文
王品閎幫助犯詐欺取財罪，處有期徒刑參月，如易科罰金，以新
臺幣壹仟元折算壹日。未扣案之犯罪所得新臺幣貳萬元沒收，於
全部或一部不能沒收或不宜執行沒收時，追徵其價額。
吳明駿幫助犯詐欺取財罪，處有期徒刑肆月，如易科罰金，以新
臺幣壹仟元折算壹日。
涂畯賓幫助犯詐欺取財罪，累犯，處有期徒刑柒月。
    事  實
一、王品閎、吳明駿、涂畯賓均已預見提供金融機關存款帳戶之
    存摺、提款卡、密碼等物予他人使用，可能幫助他人遂行詐
    欺取財之犯罪目的，竟仍基於幫助他人犯詐欺罪之不確定故
    意，為下列行為：
  ㈠王品閎與真實姓名年籍均不詳，自稱「香檳」之人聯絡後，
    同意以每銀行帳戶每2 月新臺幣( 下同) 2 萬元之價格，提
    供銀行帳戶供上開之人使用，遂於民國108 年11月5 日，在
    高雄市○○區○○路000 號統一超商，將其申辦之臺灣土地
    銀行仁武分行帳號0000000000000 號帳戶（下稱土銀帳戶)
    存摺、提款卡、印鑑、密碼交予真實姓名年籍均不詳之自稱
    「陳奕彰」之詐欺集團成員使用，容任該人使用該帳戶，王
    品閎因而收到該不詳詐欺集團成員給付之不法所得2 萬元。
    嗣上開之人取得該等帳戶存摺、提款卡、密碼後，即與其所
    屬詐欺集團成員，於附表一編號1 至3 所示時間及地點，以
    附表一編號1 至3 所示方式，對附表一編號1 至3 所示之人
    施詐術，致附表一編號1 至3 所示之人陷於錯誤，因而為附
    表一編號1 至3 所示匯款。
  ㈡吳明駿以微信通訊軟體與涂畯賓聯絡後，得知有人願意以每
    銀行帳戶每月5,000 元之價格，借用其銀行帳戶，遂於108
    年11月間某日，在高雄市三民區某牛排館，將其申辦之臺灣
    銀行帳號000000000000號帳戶( 下稱臺銀帳戶) 存摺、提款
    卡、密碼交予涂畯賓，涂畯賓再於稍後不詳時、地，寄交予
    真實姓名年籍均不詳之詐欺集團成員使用，容任該人使用該
    帳戶。嗣上開之人取得該等帳戶存摺、提款卡、密碼後，即
    與其所屬詐欺集團成員，於附表二編號1 至3 所示時間及地
    點，以附表二編號1 至3 所示方式，對附表一編號1 至3 所
    示之人施詐術，致附表二編號1 至3 所示之人陷於錯誤，因
    而為附表二編號1 至3 所示匯款。嗣附表一、二所示之人發
    覺有異，報警處理，始為警查悉上情。
二、案經附表一、二所示告訴人提起告訴暨高雄市政府警察局鳳
    山分局報告臺灣高雄地方檢察署（下稱高雄地檢署）檢察官
    偵查起訴暨高雄地檢署檢察官、臺灣臺北地方檢察署檢察官
    移送併辦。
    理  由
一、證據能力之判斷─
    本判決參考司法院「刑事判決精簡原則」製作。下列所引用
    之證據，檢察官、被告王品閎、吳明駿、涂畯賓均同意證據
    能力（易字卷第350 頁），爰不另贅述，以符合判決精簡原
    則之要求，合先敘明。
二、認定事實所憑證據及理由
  ㈠被告王品閎、吳明駿所分別涉犯事實欄一㈠、㈡之事實，業
    據被告王品閎、吳明駿於偵查及本院審理時均坦承不諱（偵
    一卷第94、97頁、易字卷第130 、183 、349 頁），且有附
    表一、二「證據出處欄」所示證據等件可資佐證，足認被告
    王品閎、吳明駿上開任意性自白與事實相符，堪以採信。
  ㈡訊據被告涂畯賓固坦承認識被告吳明駿，且不爭執附表二編
    號1 至3 所示告訴人，確分別遭詐欺集團成員以附表二編號
    1 至3 所示詐騙方式，匯入被告吳明駿臺銀帳戶，詐得各該
    編號「匯款金額」欄所示款項等事實，惟矢口否認有何幫助
    詐欺取財犯行，辯稱：被告吳明駿沒有把臺銀帳戶之存簿、
    提款卡及密碼等交給我，我沒有跟被告吳明駿講到出借帳戶
    可以領到錢云云。經查：
  ⒈如事實欄一、㈡所示中被告吳明駿犯行（除被告涂畯賓部分
    外），業經本院認定如前。被告涂畯賓雖為前揭辯解，然而
    被告吳明駿於警詢、偵訊及本院審理時始終供稱：被告涂畯
    賓向我表示，他有朋友是線上博奕代理商，需要帳戶給客人
    匯款買代幣、點數用，如果我要兼職的話可以提供金融帳戶
    存摺及提款卡供他們使用，提供1 本金融機構帳戶每月可賺
    取5,000 元，而且證人黃偉旗的金融帳戶也交給他轉交使用
    賺取費用，我有去問證人黃偉旗，證人黃偉旗跟我說伊確實
    有將金融帳戶交給被告涂畯賓，而且一切正常等語，於是我
    就按照被告涂畯賓的指示，前往臺灣銀行開戶，在高雄市三
    民區某牛排館親手將存摺、提款卡及密碼交給被告涂畯賓，
    之後被告涂畯賓就跟我說聯絡不到他的上手，沒把我的臺銀
    帳戶還我，也沒有給我錢等語（警卷第6 、7 頁、偵一卷第
    41、42、95-97 、113 、114 頁、易字卷第351 、352 頁）
    。
  ⒉證人黃偉旗於另案警詢、檢察事務官詢問、偵訊及本院審理
    時證稱：被告涂畯賓有在收金融機構帳戶，他跟我說，他收
    的帳戶是供博奕玩家開戶使用，我當時缺錢，有交1 個合作
    金庫銀行帳戶給被告涂畯賓，並收取其交付的8,000 元報酬
    ，被告吳明駿有問我上情，且表示如果交帳戶賺錢安全的話
    才要交帳戶給被告涂畯賓等語，我向被告吳明駿表示我確實
    有交帳戶給被告涂畯賓，嗣後被告吳明駿跟我講，他也有交
    金融機構帳戶給被告涂畯賓等語（橋警二卷第7-9 頁、⒔偵
    一卷第130-131 頁、橋偵緝卷第51頁、易字卷第356-358 頁
    ）。
  ⒊被告涂畯賓於警詢、檢察事務官詢問時供稱：當初被告吳明
    駿缺錢，主動問我是否有賺錢的方法，我跟他說，我之前（
    108 年5 月）有做過提供金融帳戶給博弈公司使用約2 個月
    ，每個月有給我5,000 元的報酬，我有將博弈公司連絡人的
    聯繫方式給被告吳明駿，被告吳明駿自己將臺銀帳戶寄出去
    。我也曾跟證人黃偉旗介紹此類賺錢方法，也和證人黃偉旗
    一起把兩人的帳戶一起寄到台北名為「財富通」之公司，我
    有給證人黃偉旗8,000 元報酬等語（警卷第18頁、偵一卷第
    132 頁）。
  ⒋自上情交互觀之，以證人黃偉旗之上開證述、被告涂畯賓供
    述，及證人黃偉旗因上述提供合作金庫帳戶予被告涂畯賓交
    詐騙集團使用詐取財物，涉犯幫助詐欺取財，經臺灣橋頭地
    方法院判處罪刑（拘役35日，得易科罰金）確定，有該院10
    9 年度簡字第1818號判決附卷可憑（易字卷第167-169 頁）
    ，足認被告涂畯賓確曾向證人黃偉旗租用金融機構帳戶，轉
    交他人使用，亦足資補強、印證被告吳明駿上開證述可信，
    堪認被告涂畯賓以每月5,000 元向被告吳明駿租用其臺銀帳
    戶並轉交他人使用等事實存在，被告涂畯賓空言否認，並不
    足採。
  ⒌按刑法第13條所稱之故意本有直接故意（確定故意）與間接
    故意（不確定故意）之別，條文中「行為人對於構成犯罪之
    事實，明知並有意使其發生者」為直接故意，至於「行為人
    對於構成犯罪之事實，預見其發生而其發生並不違背其本意
    者」則屬間接故意；又間接故意與有認識的過失（又稱疏虞
    過失）之區別，在於二者對構成犯罪之事實雖均預見其能發
    生，但前者對其發生並不違背其本意，後者則確信其不發生
    。又一般人向金融機構申辦銀行帳戶，申請人除須在申請書
    上填載姓名、年籍、聯絡方式等資料以外，尚必須提出身分
    證件以供查驗，因之金融機構帳戶可與持有人真實身分相聯
    結，故詐欺集團成員為避免遭查緝，於下手實施詐騙前，自
    會先取得與自身無關聯且安全無虞之金融機構帳戶以供被害
    人匯入款項及提領之用；而於金融機構開設帳戶、請領金融
    卡，係針對個人身分社會信用而予以資金流通，具有強烈之
    屬人性，而金融帳戶為個人理財工具，且金融提款卡亦事關
    個人財產權益保障，其專有性甚高，除非本人或與本人具密
    切親誼關係者，難認有何正當理由可交付予他人，稍具通常
    社會歷練與經驗法則之一般人亦均應有妥為保管該等物品，
    防止被他人冒用之認知，縱偶因特殊情況須將該等物品交付
    予他人，亦必深入瞭解該他人之可靠性與用途，再行提供使
    用，且該等專有物品，如落入不明人士手中，極易被利用為
    與財產有關犯罪工具，係吾人日常生活經驗與通常之事理；
    兼以邇來利用人頭帳戶以行詐騙之事屢見不鮮，詐騙集團以
    購物付款方式設定錯誤、中獎、退稅、家人遭擄、信用卡款
    對帳、提款卡密碼外洩、疑似遭人盜領存款、網路購物等事
    由，詐騙被害人至金融機構櫃檯電匯，抑或持提款卡至自動
    櫃員機或由網路銀行依其指示操作，使被害人誤信為真而依
    指示操作轉出款項至人頭帳戶後，詐欺集團成員隨即將之提
    領一空之詐騙手法，層出不窮，且業經政府多方宣導，並經
    媒體反覆傳播，而諸如擄車勒贖、假勒贖電話、刮刮樂詐財
    、網路詐騙、電話詐騙等，多數均係利用他人帳戶，作為恐
    嚇取財或詐欺取財所得財物匯入、取款以逃避檢警查緝之用
    之犯罪工具，是依一般人通常之知識、智能及經驗，均已詳
    知向陌生人購買、承租或其他方法取得帳戶者，多係欲藉該
    帳戶取得不法犯罪所得，且隱匿帳戶內資金之實際取得人之
    身分，以逃避追查，是避免本身金融機構帳戶被不法行為人
    利用為詐財之工具，應係一般生活所易於體察之常識。而存
    款帳戶為個人理財之工具，該帳戶之存摺及金融卡，僅係供
    使用人作為存款、提款、匯款或轉帳之工具，一般人在正常
    情況下，皆可以存入最低開戶金額之方式自行向銀行自由申
    請開立存款帳戶，僅需依銀行指示填寫相關資料並提供身分
    證件即可，極為方便簡單、不需繁瑣程序，而領取帳戶存摺
    及金融卡使用，並無任何特定身分之限制，且得同時在不同
    金融機構申請多數存款帳戶使用，此乃眾所週知之事實，苟
    非意在將該存款帳戶作為犯罪之不法目的或掩飾真實身分，
    本可自行向金融行庫開戶使用，實無蒐集他人存款帳戶存摺
    或金融卡之必要，足見他人不以自己名義申請開戶，反以其
    他方式向不特定人蒐集、收購或借用他人之金融機構帳戶使
    用，衡情，應能懷疑蒐集收購或借用帳戶之人，其目的係在
    於供不法詐欺份子用以詐使他人將款項匯入後，再加以提領
    之用。且亦知悉辦理金融貸款係攸關己身財產上權益甚鉅之
    事，是委託他人代辦金融貸款者，應確認代辦業者或代辦人
    之合法性暨代辦人之真實身分、營業處所及公司之聯絡電話
    ，並避免提供金融帳戶存摺、提款卡、密碼等與辦理金融貸
    款無涉之物品，以避免遭第三人持以作為財產犯罪之工具，
    是被告王品閎、吳明駿、涂畯賓行為時，為心智正常、智慮
    成熟之成年人，且具相當社會經驗，其等對於交付銀行帳戶
    存摺等物可能為詐欺集團用於犯罪及應避免渠等所提供之金
    融機構帳戶被不法行為人利用為詐財之工具，理當有所認識
    ，更應知密碼之設置係為避免存戶以外之人取得金融卡即得
    動支該帳戶，若逕將金融卡併同密碼提供不熟悉之他人，無
    異交付帳戶供人任意使用，故被告王品閎交付其土銀帳戶予
    真實姓名年籍不詳之之詐欺集團成員時；被告吳明駿輾轉透
    過被告涂畯賓將其台銀帳戶存摺等物交予不知名詐欺集團成
    員時，對於渠等帳戶存摺等物究可能從事違法行為一情應已
    有所預見，猶容任其發生而交付上開帳戶存摺等物，足見被
    告王品閎、吳明駿、涂畯賓具幫助詐欺之不確定故意無誤。
  ㈢本案事證已臻明確，被告王品閎就事實欄一、㈠，被告吳明
    駿、涂畯賓就事實欄一㈡犯行均堪認定，俱應予依法論科。
三、論罪科刑部分─
  ㈠按刑法上之幫助犯，係指以幫助之意思，對於正犯資以助力
    ，而未參與實施犯罪之行為者而言（最高法院49年臺上字第
    77號判例參照）。查被告王品閎（事實欄一㈠），被告吳明
    駿、涂畯賓（事實欄一㈡）分別將土銀帳戶、臺銀帳戶存摺
    等物交予供詐欺集團成員使用，雖便利該詐騙集團成員遂行
    詐欺犯行，規避檢警機關之追緝，然被告王品閎、被告吳明
    駿、涂畯賓輾轉提供上開帳戶資料予他人使用之行為，並不
    等同於向被害人施以詐術之行為，且亦無證據證明被告王品
    閎、被告吳明駿、涂畯賓有何參與本件詐欺取財犯行之構成
    要件行為，或與本件詐欺取財之詐騙行為人有何犯意聯絡，
    是被告王品閎、吳明駿、涂畯賓上開提供帳戶存摺等物之行
    為，僅係基於幫助之犯意，而參與詐欺構成要件以外之行為
    ，自應均論以幫助犯。
  ㈡核被告王品閎就事實欄一㈠；被告吳明駿、涂畯賓就事實欄
    一㈡所為，均係犯刑法第30條第1 項前段、第339 條第1 項
    之幫助詐欺取財罪。被告王品閎及被告吳明駿、涂畯賓以單
    一幫助行為，分別將土銀帳戶及臺銀帳戶存摺等物，交予他
    人從事詐欺取財匯款使用，並侵害如附表一編號1 至3 （被
    告王品閎所為）、附表二編號1 至3 （被告吳明駿、涂畯賓
    所為）所示被害人等人之財產法益，並觸犯數個罪名，皆為
    想像競合犯，應從一重處斷。又檢察官移送併案審理部分之
    臺灣臺北地方檢察署110 年度偵字第7311號與檢察官起訴被
    告王品閎幫助詐欺部分；以及移送併辦部分之高雄地檢署
    109 年度偵字第16530 、25555 號部分，與檢察官起訴吳明
    駿部分幫助詐欺取財事實，均有想像競合之裁判上一罪關係
    ，本為起訴之效力所及，本院自應併予審理，附此敘明。又
    被告涂畯賓提供被告吳明駿台銀帳戶之單一行為，幫助詐欺
    集團成員詐欺附表二編號1 至3 所示告訴人之財物，其中附
    表二編號2 、3 關於被告涂畯賓雖未經檢察官起訴或移送併
    案審理，仍與檢察官起訴被告涂畯賓如附表二編號1 所示幫
    助詐欺取財事實，有想像競合之裁判上一罪關係，本為起訴
    之效力所及，復經本院告知被告涂畯賓此部分犯行，俾利其
    防禦，本院自應併予審理，附此敘明。被告王品閎、吳明駿
    、涂畯賓僅係幫助他人犯前開罪名，惡性較正犯為輕，均為
    幫助犯，爰均依刑法第30條第2 項規定，按正犯之刑減輕之
    。
  ㈢被告涂畯賓前因違反不能安全駕駛案件，經本院判決有期徒
    刑2 月確定，於108 年7 月25日罰金繳清執行完畢，有臺灣
    高等法院被告前案紀錄表1 份在卷可佐。被告涂畯賓於有期
    徒刑執行完畢5 年內，故意犯本案有期徒刑以上之罪，構成
    累犯。而依司法院大法官釋字第775 號解釋之解釋文及理由
    之意旨，倘構成累犯者不分情節，一律加重最低本刑，於不
    符合刑法第59條所定要件之情形下，致生行為人所受之刑罰
    超過其所應負擔罪責之個案，不符罪刑相當原則、比例原則
    。於此範圍內，在修正前，為避免發生上述罪刑不相當之情
    形，法院就該個案應裁量是否加重最低本刑；準此，該解釋
    係指個案應量處最低法定刑、又無法適用刑法第59條在內減
    輕規定之情形，法院應依此解釋意旨裁量不予加重最低本刑
    而言（最高法院108 年度台上字第338 號判決要旨參照），
    本院審酌被告涂畯賓甫於前案執行完畢旋即再犯本件犯行，
    足認其有特別之惡性，對於刑罰反應力薄弱，確有延長其矯
    正期間，以助其重返社會，並兼顧社會防衛之必要，因認被
    告涂畯賓本件所犯之罪，有加重其最低本刑之正當理由，爰
    依刑法第47條第1 項規定加重其刑，並依法先加後減。
四、量刑審酌─
    爰以行為人之責任為基礎，並審酌被告王品閎將土銀帳戶存
    摺等物提供予詐欺集團成員使用，被告吳明駿將臺銀帳戶存
    摺等物提供予被告涂畯賓交予詐欺集團成員使用，助長犯罪
    ，增加附表一、二所示被害人尋求救濟之困難，並使犯罪之
    追查趨於複雜，被告王品閎、吳明駿、涂畯賓犯罪所生危害
    實已不容輕忽，所為實有不該，且被告王品閎、吳明駿、涂
    畯賓均未賠償本件附表一、二所示被害人分文以填補所造成
    之損害，被告吳明駿前已有相類似提供金融帳戶之幫助詐欺
    犯行經本院判處罪刑確定，有臺灣高等法院被告前案紀錄表
    1 份在卷足憑，素行不佳；惟念及被告王品閎、吳明駿於警
    詢及偵查終能坦承犯行，然被告王品閎、吳明駿、涂畯賓本
    身未實際參與詐欺取財正犯之行為，被告涂畯賓擔任租用及
    轉交帳戶之角色可非難性相對較高；兼衡本件附表一、二所
    示告訴人等受損害之金額，被告王品閎自述為保養廠雇員、
    高中畢業之智識程度、未婚、健康情形良好，被告吳明駿自
    述於早餐店打工、高中畢業之智識程度、未婚、領有重大傷
    病卡之健康情形，及被告涂畯賓自述從事自由業、大學肄業
    之智識程度、未婚、健康情形良好（易字卷第384 、385 頁
    ）等一切情狀，分別量處如主文欄第1 至3 項所示之刑，併
    就被告王品閎、吳明駿之部分，均諭知如易科罰金均以1,00
    0 元折算1 日之折算標準。
五、沒收─
    被告王品閎本案出租土銀帳戶獲2 萬元之犯罪所得，業據其
    自承在卷（警二卷第15頁），雖未扣案，仍應依刑法第38條
    第1 項前段、第3 項規定沒收之，於全部或一部不能沒收或
    不宜執行沒收時，追徵其價額。被告吳明駿並未收到被告涂
    畯賓給付約定之月租帳戶5,000 元報酬，業據被告吳明駿證
    述在卷（易字卷第352 頁），亦無證據證明被告涂畯賓取得
    犯罪所得，均無庸宣告沒收。
據上論斷，應依刑事訴訟法第299 條第1 項前段，判決如主文。
本案經檢察官徐弘儒提起公訴、檢察官楊瀚濤、廖春源、王繼瑩
移送併辦審理及檢察官劉淑慧到庭執行職務。
中    華    民    國   110    年    12    月    6     日
                  刑事第一庭  審判長法  官  莊珮君
                                    法  官  侯弘偉
                                    法  官  賴建旭
以上正本證明與原本無異。
如不服本判決應於收受送達後20日內向本院提出上訴書狀，並應
敘述具體理由；如未敘述上訴理由者，應於上訴期間屆滿後20日
內向本院補提理由書（均須按他造當事人之人數附繕本）「切勿
逕送上級法院」。
告訴人或被害人如不服判決，應備理由具狀向檢察官請求上訴，
上訴期間之計算，以檢察官收受判決正本之日起算。
因疫情而遲誤不變期間，得向法院聲請回復原狀。
中    華    民    國   110    年    12    月    6     日
                                    書記官  陳雅惠
附錄本案論罪法條
中華民國刑法第30條
幫助他人實行犯罪行為者，為幫助犯。雖他人不知幫助之情者，
亦同。
幫助犯之處罰，得按正犯之刑減輕之。
中華民國刑法第339條
意圖為自己或第三人不法之所有，以詐術使人將本人或第三人之
物交付者，處5 年以下有期徒刑、拘役或科或併科50萬元以下罰
金。
以前項方法得財產上不法之利益或使第三人得之者，亦同。
前二項之未遂犯罰之。
┌───────────────────────────┐
│《卷宗標目》                                          │
│高市警鳳分偵字第10874554100號卷宗（警一卷）           │
│高市警鳳分偵字第10874997700號卷宗（警二卷）           │
│雄檢109年度偵字第8786號卷宗                           │
│雄檢109年度偵字第11195號卷宗（偵一卷）                │
│雄院109年度審易字第619號卷宗（審易卷）                │
│雄院109年度易字第429號卷宗（易字卷）                  │
│                                                           │
│【109年度偵字第16530號移送併辦】                      │
│高市警鼓分偵字第10970329100號卷宗（警三卷）           │
│雄檢109年度偵字第16350號卷宗（偵二卷）                │
│                                                      │
│【109年度偵字第25555號移送併辦】                      │
│高市警鼓分偵字第10972904500號卷宗（警四卷）           │
│雄檢109年度他字第8340號卷宗                           │
│雄檢109年度偵字第25555號卷宗                          │
│                                                      │
│【臺北地檢110年度偵字第7311號移送併辦】               │
│北檢109年度偵字第21654號（卷一）卷宗（影偵一卷）      │
│北檢109年度偵字第21654號（卷二）卷宗                  │
│北檢109年度偵字第21654號（卷三）卷宗（影偵二卷）      │
│北檢109年度偵字第21654號（卷四）卷宗                  │
│北檢110年度偵字第7311號卷宗                           │
│                                                      │
│【另案橋頭地院109年度簡字第1818號】                   │
│高市警保大偵專字第10970765400號卷宗（橋警一卷）       │
│高市警楠分偵字第10873264800號卷宗（橋警二卷）         │
│橋檢109年度偵字第4307號卷宗                           │
│橋檢109年度偵緝字第325號卷宗（橋偵緝卷）              │
│橋院109年度簡字第1818號號卷宗                         │
└───────────────────────────┘
附表一：被告王品閎
┌──┬───┬───────┬───────┬─────┬────┬────────┐
│編號│告訴人│詐騙方式      │  匯款時間    │匯款金額  │匯入帳戶│證據出處        │
│    │      │（民國）      │  （民國）    │（新臺幣）│        │                │
├──┼───┼───────┼───────┼─────┼────┼────────┤
│1   │洪祥庭│詐欺集團某成員│108 年11月17日│3萬元     │王品閎臺│1.內政部警政署反│
│（高│      │於108 年11月13│下午3時41分許 │          │灣土地銀│  詐騙諮詢專線紀│
│雄地│      │日某時，以通訊├───────┼─────┤行帳號  │  錄表（警一卷第│
│檢署│      │軟體LINE對話方│108 年11月17日│3萬元     │00000000│  67頁）        │
│109 │      │式，對洪祥庭佯│下午3 時43分許│          │4884帳戶│2.中國信託銀行自│
│年度│      │稱：可代客操作├───────┼─────┤        │  動櫃員機交易明│
│偵字│      │投資獲利，且要│108 年11月17日│3萬元     │        │  細表4 紙（警一│
│第87│      │支付傭金始能出│下午4 時11分許│          │        │  卷第98頁）    │
│86、│      │金云云，致洪祥├───────┼─────┤        │3.洪祥庭通訊軟體│
│1119│      │庭陷於錯誤，於│108 年11月17日│1萬元     │        │  LINE對話記錄（│
│5 號│      │右揭時間，將右│下午5 時10分許│          │        │  警一卷第83-97 │
│起訴│      │揭金額匯至詐欺│              │          │        │  頁）          │
│書犯│      │集團所指示帳戶│              │          │        │4.被告王品閎提供│
│罪  │      │內            │              │          │        │  之通訊軟體LINE│
│事實│      │              │              │          │        │  對話記錄（警二│
│一、│      │              │              │          │        │  卷第115-125頁 │
│㈠) │      │              │              │          │        │  ）            │
│    │      │              │              │          │        │5.存摺交易明細（│
│    │      │              │              │          │        │  警一卷第78-82 │
│    │      │              │              │          │        │  頁）          │
│    │      │              │              │          │        │6.臺灣土地銀行仁│
│    │      │              │              │          │        │  武分行109 年1 │
│    │      │              │              │          │        │  月14日仁武字第│
│    │      │              │              │          │        │  0000000000號函│
│    │      │              │              │          │        │  暨王品閎帳號16│
│    │      │              │              │          │        │  0000000000帳戶│
│    │      │              │              │          │        │  交易往來明細（│
│    │      │              │              │          │        │  警一卷第125-13│
│    │      │              │              │          │        │  4 頁）        │
│    │      │              │              │          │        │7.聯邦銀行存摺自│
│    │      │              │              │          │        │  動櫃員機交易明│
│    │      │              │              │          │        │  細表（警一卷第│
│    │      │              │              │          │        │  76頁）        │
│    │      │              │              │          │        │8.證人洪祥庭供述│
│    │      │              │              │          │        │  （警一卷第61-6│
│    │      │              │              │          │        │  4頁）         │
│    │      │              │              │          │        │9.被告王品閎供述│
│    │      │              │              │          │        │  （警一卷第2-4 │
│    │      │              │              │          │        │  頁、警二卷第13│
│    │      │              │              │          │        │  -16 頁、偵一卷│
│    │      │              │              │          │        │  第94-95 頁、易│
│    │      │              │              │          │        │  字卷第130、183│
│    │      │              │              │          │        │  頁）          │
├──┼───┼───────┼───────┼─────┼────┼────────┤
│2   │黃鈺惠│詐欺集團某成員│108 年11月17日│2萬元     │王品閎臺│1.臺灣土地銀行仁│
│（高│      │於108 年10月間│下午4 時37分許│          │灣土地銀│  武分行109 年1 │
│雄地│      │某日，以通訊軟├───────┼─────┤行帳號  │  月14日仁武字第│
│檢署│      │體LINE對話方式│108 年11月17日│2萬元     │00000000│  0000000000號函│
│109 │      │，對黃鈺惠佯稱│下午4 時41分許│          │4884帳戶│  暨王品閎帳號16│
│年度│      │：可代為操作博│              │          │        │  0000000000帳戶│
│偵字│      │奕，保證獲利云│              │          │        │  交易往來明細（│
│第  │      │云，致黃鈺惠陷│              │          │        │  警一卷第125-13│
│8786│      │於錯誤，於右揭│              │          │        │  4 頁、警二卷第│
│、  │      │時間，將右揭金│              │          │        │  92-93頁）     │
│1119│      │額匯至詐欺集團│              │          │        │2.黃鈺惠中華郵政│
│5 號│      │所指示帳戶內  │              │          │        │  帳戶已登摺明細│
│起訴│      │              │              │          │        │  畫面截圖（警二│
│書犯│      │              │              │          │        │  卷第92-93頁） │
│罪  │      │              │              │          │        │3.黃鈺惠國泰世華│
│事實│      │              │              │          │        │  銀行帳戶對帳單│
│一、│      │              │              │          │        │  、通訊軟體LINE│
│㈢) │      │              │              │          │        │  對話記錄（警二│
│    │      │              │              │          │        │  卷第109-110頁 │
│    │      │              │              │          │        │  ）            │
│    │      │              │              │          │        │4.內政部警政署反│
│    │      │              │              │          │        │  詐騙諮詢專線紀│
│    │      │              │              │          │        │  錄表（警二卷第│
│    │      │              │              │          │        │  130頁）       │
│    │      │              │              │          │        │5.被告王品閎提供│
│    │      │              │              │          │        │  之通訊軟體LINE│
│    │      │              │              │          │        │  對話記錄（警二│
│    │      │              │              │          │        │  卷第115-125頁 │
│    │      │              │              │          │        │  ）            │
│    │      │              │              │          │        │6.證人黃鈺惠供述│
│    │      │              │              │          │        │  （警二卷第23-2│
│    │      │              │              │          │        │  7 頁、偵一卷第│
│    │      │              │              │          │        │  123-124 頁）  │
│    │      │              │              │          │        │7.被告王品閎供述│
│    │      │              │              │          │        │  （警一卷第2-4 │
│    │      │              │              │          │        │  頁、警二卷第13│
│    │      │              │              │          │        │  -16 頁、偵一卷│
│    │      │              │              │          │        │  第94-95 頁、易│
│    │      │              │              │          │        │  字卷第130頁） │
├──┼───┼───────┼───────┼─────┼────┼────────┤
│3   │蕭羽晴│詐欺集團某成員│108年11月15日 │2萬元     │王品閎臺│1.被告王品閎臺灣│
│（  │      │於108 年11月6 │下午4時3 分許 │          │灣土地銀│  土地銀行帳號16│
│臺北│      │日，以通訊軟體├───────┼─────┤行帳號  │  0000000000帳戶│
│地檢│      │LINE對話方式，│108 年11月16日│5萬元     │00000000│  基本資料及交易│
│署  │      │對蕭羽晴佯稱：│晚間10時9分許 │          │4884帳戶│  往來明細（影偵│
│110 │      │可代為操作投資│              │          │        │  一卷第195-201 │
│年度│      │獲利云，致蕭羽│              │          │        │  頁）          │
│偵字│      │晴陷於錯誤，於│              │          │        │2.蕭羽晴轉帳交易│
│第73│      │右揭時間，將右│              │          │        │  結果畫面截圖（│
│11號│      │揭金額匯至詐欺│              │          │        │  影偵二卷第21-2│
│移送│      │集團所指示帳戶│              │          │        │  9 頁）        │
│併辦│      │內            │              │          │        │3.蕭羽晴通訊軟體│
│）  │      │              │              │          │        │  LINE對話記錄（│
│    │      │              │              │          │        │  影偵二卷第31-3│
│    │      │              │              │          │        │  8頁）         │
│    │      │              │              │          │        │4.內政部警政署反│
│    │      │              │              │          │        │  詐騙諮詢專線紀│
│    │      │              │              │          │        │  錄表（影偵二卷│
│    │      │              │              │          │        │  第39-41頁）   │
│    │      │              │              │          │        │5.證人蕭羽晴供述│
│    │      │              │              │          │        │  （影偵二卷第9-│
│    │      │              │              │          │        │  19頁）        │
│    │      │              │              │          │        │6.被告王品閎供述│
│    │      │              │              │          │        │  （警一卷第2-4 │
│    │      │              │              │          │        │  頁、警二卷第13│
│    │      │              │              │          │        │  -16 頁、偵一卷│
│    │      │              │              │          │        │  第94-95 頁、易│
│    │      │              │              │          │        │  字卷第130、183│
│    │      │              │              │          │        │  頁）          │
└──┴───┴───────┴───────┴─────┴────┴────────┘
附表二：被告吳明駿、涂畯賓
┌──┬───┬───────┬───────┬─────┬────┬────────┐
│編號│告訴人│詐騙方式      │  匯款時間    │匯款金額  │匯入帳戶│證據出處        │
│    │      │（民國）      │  （民國）    │（新臺幣）│        │                │
├──┼───┼───────┼───────┼─────┼────┼────────┤
│1   │林智凱│詐欺集團某成員│108 年11月22日│10萬元    │吳明駿臺│1.臺灣銀行高雄分│
│（高│      │於108 年11月間│上午11時59分許│          │灣銀行帳│  行109 年3 月6 │
│雄地│      │某日，以通訊軟│              │          │號011008│  日高雄營密字第│
│檢署│      │體LINE對話方式├───────┼─────┤297522帳│  00000000000號 │
│109 │      │，對林智凱佯稱│108 年11月22日│10萬元    │戶      │  函暨吳明駿帳號│
│年度│      │：可合資及代操│中午12時01分許│          │        │  000000000000帳│
│偵字│      │作投資獲利云云│              │          │        │  戶存摺存款往來│
│第  │      │，致林智凱陷於│              │          │        │  明細查詢（警二│
│8786│      │錯誤，於右揭時│              │          │        │  卷第53-57頁 ）│
│、  │      │間，將右揭金額│              │          │        │2.林智凱中國信託│
│1119│      │匯至詐欺集團所│              │          │        │  銀行存摺交易明│
│5 號│      │指示帳戶內    │              │          │        │  細（警二卷第99│
│起訴│      │              │              │          │        │  -100頁）      │
│書犯│      │              │              │          │        │3.林智凱通訊軟體│
│罪  │      │              │              │          │        │  LINE對話記錄（│
│事實│      │              │              │          │        │  警二卷第102-10│
│一、│      │              │              │          │        │  4頁）         │
│㈡) │      │              │              │          │        │4.內政部警政署反│
│    │      │              │              │          │        │  詐騙諮詢專線紀│
│    │      │              │              │          │        │  錄表（警二卷第│
│    │      │              │              │          │        │  126頁）       │
│    │      │              │              │          │        │5.被告吳明駿指認│
│    │      │              │              │          │        │  被告涂畯賓之指│
│    │      │              │              │          │        │  認犯罪嫌疑人紀│
│    │      │              │              │          │        │  錄表（警二卷第│
│    │      │              │              │          │        │  111-113頁）   │
│    │      │              │              │          │        │6.臺灣橋頭地方法│
│    │      │              │              │          │        │  院109 年度簡字│
│    │      │              │              │          │        │  第1818號簡易判│
│    │      │              │              │          │        │  決（易字卷第16│
│    │      │              │              │          │        │  7-169頁）     │
│    │      │              │              │          │        │6.證人林智凱供述│
│    │      │              │              │          │        │  （警二卷第21-2│
│    │      │              │              │          │        │  2頁）         │
│    │      │              │              │          │        │7.證人黃偉旗供述│
│    │      │              │              │          │        │ （偵一卷第131-1│
│    │      │              │              │          │        │  33頁、易字卷第│
│    │      │              │              │          │        │  355-358頁 ）  │
│    │      │              │              │          │        │8.被告吳明駿供述│
│    │      │              │              │          │        │  （警二卷第6-8 │
│    │      │              │              │          │        │  頁、偵一卷第95│
│    │      │              │              │          │        │  -99 、113-114 │
│    │      │              │              │          │        │  、131-133 頁、│
│    │      │              │              │          │        │  偵二卷第41-42 │
│    │      │              │              │          │        │  頁、審易卷第47│
│    │      │              │              │          │        │  頁、易字卷第13│
│    │      │              │              │          │        │  0-131 、351-35│
│    │      │              │              │          │        │  4頁）         │
│    │      │              │              │          │        │9.被告涂畯賓供述│
│    │      │              │              │          │        │  （警二卷第18- │
│    │      │              │              │          │        │  19頁、偵一卷第│
│    │      │              │              │          │        │  97-98、131-133│
│    │      │              │              │          │        │  頁）          │
├──┼───┼───────┼───────┼─────┼────┼────────┤
│2   │陳珏婷│詐欺集團某成員│108 年11月21日│10萬元    │吳明駿臺│1.臺灣銀行高雄分│
│（高│      │於108 年11月4 │下午3 時44分許│          │灣銀行帳│  行109 年3 月6 │
│雄地│      │日上午10時許，├───────┼─────┤號011008│  日高雄營密字第│
│檢署│      │以通訊軟體LINE│108 年11月21日│10萬元    │297522帳│  00000000000號 │
│109 │      │暱稱「李承凱」│下午3 時46分許│          │戶      │  函暨吳明駿帳號│
│年度│      │、「佩兒」、「│              │          │        │  000000000000帳│
│偵字│      │顏中盈」名義刊│              │          │        │  戶存摺存款往來│
│第16│      │登及宣傳不實投│              │          │        │  明細查詢（警三│
│530 │      │資訊息，致陳珏│              │          │        │  卷第19-25 頁）│
│號移│      │婷瀏覽並與之聯│              │          │        │2.陳珏婷中國信託│
│送併│      │繫、接洽後，陷│              │          │        │  銀行交易明細（│
│辦）│      │於錯誤，於右揭│              │          │        │  警三卷第51-52 │
│    │      │時間，將右揭金│              │          │        │  頁）          │
│    │      │額匯至詐欺集團│              │          │        │3.陳珏婷通訊軟體│
│    │      │所指示帳戶內  │              │          │        │  LINE對話記錄（│
│    │      │              │              │          │        │  警三卷第55-159│
│    │      │              │              │          │        │  頁）          │
│    │      │              │              │          │        │4.內政部警政署反│
│    │      │              │              │          │        │  詐騙諮詢專線紀│
│    │      │              │              │          │        │  錄表（警三卷第│
│    │      │              │              │          │        │  178頁）       │
│    │      │              │              │          │        │5.被告吳明駿指認│
│    │      │              │              │          │        │  被告涂畯賓之指│
│    │      │              │              │          │        │  認犯罪嫌疑人紀│
│    │      │              │              │          │        │  錄表（警二卷第│
│    │      │              │              │          │        │  111-113頁）   │
│    │      │              │              │          │        │6.臺灣橋頭地方法│
│    │      │              │              │          │        │  院109 年度簡字│
│    │      │              │              │          │        │  第1818號簡易判│
│    │      │              │              │          │        │  決（易字卷第16│
│    │      │              │              │          │        │  7-169頁）     │
│    │      │              │              │          │        │7.證人陳珏婷供述│
│    │      │              │              │          │        │  （警三卷第10-1│
│    │      │              │              │          │        │  3頁）         │
│    │      │              │              │          │        │8.證人黃偉旗供述│
│    │      │              │              │          │        │ （偵一卷第131-1│
│    │      │              │              │          │        │  33頁、易字卷第│
│    │      │              │              │          │        │  355-358頁 ）  │
│    │      │              │              │          │        │9.被告吳明駿供述│
│    │      │              │              │          │        │  （警二卷第6-8 │
│    │      │              │              │          │        │  頁、偵一卷第95│
│    │      │              │              │          │        │  -99 、113-114 │
│    │      │              │              │          │        │  、131-133 頁、│
│    │      │              │              │          │        │  偵二卷第41-42 │
│    │      │              │              │          │        │  頁、審易卷第47│
│    │      │              │              │          │        │  頁、易字卷第13│
│    │      │              │              │          │        │  0-131 、351-35│
│    │      │              │              │          │        │  4頁）         │
│    │      │              │              │          │        │10.被告涂畯賓供 │
│    │      │              │              │          │        │  述（警二卷第18│
│    │      │              │              │          │        │  -19頁、偵一卷 │
│    │      │              │              │          │        │  第97-98、131-1│
│    │      │              │              │          │        │  33頁）        │
│    │      │              │              │          │        │                │
├──┼───┼───────┼───────┼─────┼────┼────────┤
│3   │謝亭萮│詐欺集團某成員│108 年11月22日│1萬元     │吳明駿臺│1.謝亭萮中華郵政│
│（  │      │於不詳時間，在│下午2時43分許 │          │灣銀行帳│  存摺交易明細（│
│高雄│      │臉書刊登分享不│              │          │號011008│  警四卷第11-13 │
│地檢│      │用本金就可賺  │              │          │297522帳│  頁）          │
│署  │      │錢之文章，並提│              │          │戶      │2.交易結果擷取畫│
│109 │      │供「林義風」  │              │          │        │  面（警四卷第14│
│年度│      │LINE ID 供加入│              │          │        │  -16頁）       │
│偵字│      │好友，嗣於108 │              │          │        │3.謝亭萮通訊軟體│
│第25│      │年11月19日半夜│              │          │        │  LINE對話記錄（│
│555 │      │至翌（20）日凌│              │          │        │  警四卷第19-34 │
│號移│      │晨間某時，謝亭│              │          │        │  頁）          │
│送併│      │萮瀏覽上開訊息│              │          │        │4.臉書貼文擷取畫│
│辦）│      │加入「林義風」│              │          │        │  面（警四卷第34│
│    │      │LINE ID 並與之│              │          │        │  頁）          │
│    │      │聯繫、接洽後，│              │          │        │5.被告吳明駿臺灣│
│    │      │陷於錯誤，於右│              │          │        │  銀行帳號011008│
│    │      │揭時間，將右揭│              │          │        │  297522帳戶存摺│
│    │      │金額匯至詐欺集│              │          │        │  存款往來明細查│
│    │      │團所指示帳戶內│              │          │        │  詢（警四卷第57│
│    │      │              │              │          │        │  頁）          │
│    │      │              │              │          │        │6.被告吳明駿指認│
│    │      │              │              │          │        │  被告涂畯賓之指│
│    │      │              │              │          │        │  認犯罪嫌疑人紀│
│    │      │              │              │          │        │  錄表（警二卷第│
│    │      │              │              │          │        │  111-113頁）   │
│    │      │              │              │          │        │7.臺灣橋頭地方法│
│    │      │              │              │          │        │  院109 年度簡字│
│    │      │              │              │          │        │  第1818號簡易判│
│    │      │              │              │          │        │  決（易字卷第16│
│    │      │              │              │          │        │  7-169頁）     │
│    │      │              │              │          │        │8.證人謝亭萮供述│
│    │      │              │              │          │        │  （警四卷第5-9 │
│    │      │              │              │          │        │  頁）          │
│    │      │              │              │          │        │9.證人黃偉旗供述│
│    │      │              │              │          │        │ （偵一卷第131-1│
│    │      │              │              │          │        │  33頁、易字卷第│
│    │      │              │              │          │        │  355-358頁 ）  │
│    │      │              │              │          │        │10.被告吳明駿供 │
│    │      │              │              │          │        │  述（警二卷第6-│
│    │      │              │              │          │        │  8頁、偵一卷第 │
│    │      │              │              │          │        │  95-99 、113-11│
│    │      │              │              │          │        │  4、131-133 頁 │
│    │      │              │              │          │        │  、偵二卷第41-4│
│    │      │              │              │          │        │  2 頁、審易卷第│
│    │      │              │              │          │        │  47頁、易字卷第│
│    │      │              │              │          │        │  130-131 、351-│
│    │      │              │              │          │        │  354頁）       │
│    │      │              │              │          │        │11.被告涂畯賓供 │
│    │      │              │              │          │        │  述（警二卷第18│
│    │      │              │              │          │        │  -19頁、偵一卷 │
│    │      │              │              │          │        │  第97-98、131-1│
│    │      │              │              │          │        │  33頁）        │
└──┴───┴───────┴───────┴─────┴────┴────────┘